【裁判字號】    99,易,2525
【裁判日期】    991029
【裁判案由】    竊盜
【裁判全文】
臺灣臺北地方法院刑事判決              99年度易字第2525號
公  訴  人  臺灣臺北地方法院檢察署檢察官
被      告  乙○○
            丙○○
上列被告等因竊盜案件，經檢察官提起公訴（九十九年度偵字第
一九０四七號），本院判決如下：
    主  文
乙○○共同竊盜，處有期徒刑肆月，如易科罰金，以新臺幣壹仟
元折算壹日；又共同竊盜，處有期徒刑肆月，如易科罰金，以新
臺幣壹仟元折算壹日；應執行有期徒刑柒月，如易科罰金，以新
臺幣壹仟元折算壹日。
丙○○共同竊盜，累犯，處有期徒刑肆月，如易科罰金，以新臺
幣壹仟元折算壹日；又共同竊盜，累犯，處有期徒刑肆月，如易
科罰金，以新臺幣壹仟元折算壹日；應執行有期徒刑柒月，如易
科罰金，以新臺幣壹仟元折算壹日。
    事  實
一、丙○○曾因搶奪案件，經臺灣板橋地方法院於民國九十六年
    七月三十一日以九十六年度訴字第二四九一號判決判處有期
    徒刑十月，並於九十六年九月五日確定，甫於九十八年七月
    八日縮刑期滿執行完畢翌日出監。詎丙○○仍不知悔改，竟
    與乙○○共同為下列犯行：(一)於九十九年二月二十日上午某
    時，基於意圖為自己不法所有之犯意聯絡，至臺北市○○區
    ○○路二段六五之一號由丁○○開設之神壇，由乙○○負責
    騎車在外把風，丙○○則入內竊取金牌一面得手（侵入住宅
    部分未據告訴）。(二)於九十九年二月二十五日上午某時，基
    於意圖為自己不法所有之犯意聯絡，至臺北市○○區○○路
    二段三七二巷三八號甲○○住處，亦由乙○○負責騎車在外
    把風，丙○○則入內竊得置放在神桌上之金牌一面得手（侵
    入住宅部分未據告訴）。嗣丙○○於上開犯行未為有偵查權
    限之機關發覺前，即於九十九年四月二日向警方自首。
二、案經臺北市政府警察局萬華分局報告臺灣臺北地方法院檢察
    署檢察官偵查起訴。
    理  由
一、按被告以外之人於審判外之言詞或書面陳述，除法律有規定
    者外，不得作為證據，刑事訴訟法第一百五十九條第一項定
    有明文；復按被告以外之人於審判外之陳述，雖不符前四條
    之規定，而經當事人於審判程序同意作為證據，法院審酌該
    言詞陳述或書面陳述作成時之情況，認為適當者，亦得為證
    據；當事人、代理人或辯護人於法院調查證據時，知有第一
    百五十九條第一項不得為證據之情形，而未於言詞辯論終結
    前聲明異議者，視為有前項之同意；同法第一百五十九條之
    五規定甚明。本案據以認定被告乙○○、丙○○犯罪事實之
    證據，部分屬於傳聞證據，惟因被告及公訴人於本院言詞辯
    論終結前，均未對於證據能力聲明異議，依刑事訴訟法第一
    百五十九條之五第一項、第二項規定，視為同意上開證據具
    備證據能力；本院審酌該等傳聞證據作成之情況，亦無違法
    或不當情事，因而認為適當，故該等傳聞證據均具備證據能
    力而得作為證據，合先敘明。
二、前揭犯罪事實，業據被告乙○○、丙○○於警詢、偵查及本
    院審理時均坦承不諱，核與證人丁○○、甲○○於警詢時所
    為證述相符，並有卷附之行竊現場照片四幀在卷可證，足證
    被告二人之任意性自白核與事實相符，堪以採信。綜上，本
    件事證明確，被告二人犯行堪以認定，應依法論科。
三、核被告乙○○、丙○○所為，均係犯刑法第三百二十條第一
    項之竊盜罪。被告二人就上開犯行，有犯意聯絡與行為分擔
    ，均應論以共同正犯。被告二人先後二次竊盜犯行，犯意各
    別，行為互殊，應予分論併罰。又被告丙○○曾因搶奪案件
    ，經臺灣板橋地方法院於九十六年七月三十一日以九十六年
    度訴字第二四九一號判決判處有期徒刑十月，並於九十六年
    九月五日確定，甫於九十八年七月八日縮刑期滿執行完畢翌
    日出監等情，有臺灣高等法院被告前案紀錄表一份在卷可證
    ，其於有期徒刑執行完畢後五年內故意再犯本案有期徒刑以
    上之罪，均為累犯，均應依刑法第四十七條第一項規定加重
    其刑。又被告丙○○於犯本案後，於其犯罪行為未為有偵查
    權限之機關發覺前，即於九十九年四月二日警方調查其毒品
    案件時自動供出本案之犯罪情節，此業據被告丙○○供承在
    卷，公訴人對此亦不表爭執，被告丙○○嗣後亦未逃避偵審
    ，合於自首之要件，爰均依刑法第六十二條前段規定，減輕
    其刑。被告丙○○既有刑之加重、減輕要件，爰依法先加後
    減之。爰審酌被告二人犯後均坦承犯行，態度尚佳，暨其品
    行、智識程度、犯罪所得利益、所生危害等一切情況，各量
    處如主文所示之刑，並均諭知易科罰金之折算標準，暨定其
    應執行刑。
據上論斷，應依刑事訴訟法第二百八十四條之一、第二百九十九
條第一項前段，刑法第二十八條、第三百二十條第一項、第四十
七條第一項、第六十二條前段、第四十一條第一項前段、第八項
、第五十一條第五款，刑法施行法第一條之一，判決如主文。
本案經檢察官蔡甄漪到庭執行職務。
中    華    民    國    99    年    10    月    29    日
                    刑事第九庭  法  官  劉素如
以上正本證明與原本無異。
如不服本判決應於收受送達後10日內向本院提出上訴書狀，並應
敘述具體理由；其未敘述上訴理由者，應於上訴期間屆滿後20日
內向本院補提理由書（均須按他造當事人之人數附繕本）「切勿
逕送上級法院」。
                                書記官  陳育君
中    華    民    國    99    年    10    月    29    日
附錄本案論罪法條：
中華民國刑法第320 條
意圖為自己或第三人不法之所有，而竊取他人之動產者，為竊盜
罪，處5 年以下有期徒刑、拘役或5 百元以下罰金。
意圖為自己或第三人不法之利益，而竊佔他人之不動產者，依前
項之規定處斷。
前二項之未遂犯罰之。

司法院資訊處製作；財團法人民間司法改革基金會備份。
